【裁判字號】    98,訴,600
【裁判日期】    990813
【裁判案由】    違反毒品危害防制條例
【裁判全文】
臺灣臺南地方法院刑事判決               98年度訴字第600號
公  訴  人  臺灣臺南地方法院檢察署檢察官
被      告  丙○○
選任辯護人  彭大勇律師
            林士龍律師
上列被告因違反毒品危害防制條例案件，經檢察官提起公訴（
97年度偵字第11217號、98年度偵字第2601號）及追加起訴（99
年度偵緝字第533號、99年度偵字第9404號），本院判決如下：
    主  文
丙○○犯如附表一所示之販賣第一級毒品罪，均累犯，各處如附
表所示之刑；又犯如附表二所示之轉讓第一級毒品罪，均累犯，
各處如附表二所示之刑；又犯如附表三所示之意圖販賣而持有第
一級毒品罪，均累犯，各處如附表三所示之刑；又犯藏匿人犯罪
，累犯，處有期徒刑肆月。應執行有期徒刑拾捌年陸月，扣案之
第一級毒品海洛因捌包（淨重共計伍拾點貳陸公克）均沒收消燬
，販賣毒品所得之財物共新台幣伍萬貳仟玖佰肆拾元沒收，如全
部或一部不能沒收時，以其財產抵償之，扣案之糖粉肆包、糖粉
肆瓶、電子磅秤壹台、攪拌器壹台均沒收。
    事  實
一、丙○○前因肅清煙毒條例及槍砲彈藥刀械管制條例案件，分
    別經臺灣高雄地方法院及臺灣高等法院高雄分院判處有期徒
    刑3年4月、1年10月，經定執行刑有期徒刑5年，於91年12月
    31日假釋期滿執行完畢。詎其仍不知悔改，為牟利益，基於
    販賣第一級毒品海洛因之犯意，以行動電話0000-000000號
    為聯絡工具，於附表一所示之時間、地點，以附表一所示之
    價錢，販賣海洛因予余國琳、林世凱、楊榮洲、黃榆輝等人
    。
二、丙○○與廖宗卿二人在監所中認識，進而互為熟密。於民國
    （下同）97年2月21日20時許，廖宗卿犯了毒癮，遂向丙○
    ○索討海洛因止癮。詎丙○○竟將海洛因1包（約2.01公克
    ），攜至高雄縣路竹鄉○○村○○路183號廖宗卿住處，轉
    讓予廖宗卿（即附表二編號1所示）。
三、丙○○與蔡文進為舊識，蔡文進因涉嫌施用毒品罪，於97年
    10月30日經臺灣高雄地方法院檢察署發布通緝。蔡文進因無
    處可躲藏，乃於97年12月上旬某日投靠丙○○。丙○○明知
    蔡文進係經通緝之犯人，仍自97年12月上旬某日起至98年1
    月9日遭警查獲止，提供蔡文進食宿，將之藏匿於於臺南縣
    仁德鄉○○路○段77號2樓之1租住處。
四、丙○○與馬輝隆因賭博認識，均知彼此有施用毒品海洛因習
    慣，於97年12月10日下午，馬輝隆因為止毒癮，乃打電話給
    丙○○索討海洛因，丙○○遂委使蔡文進將毒品海洛因1小
    包（約值1500元），攜往馬輝隆臺南市中西區○○○街117
    號，交予馬輝隆（即附表二編號2所示）。
五、丙○○於98年1月5日晚間某時，為供自己施用，在臺南縣永
    康市○○路○段「澎湖鮮魚湯店」後方，以新台幣（下同）
    約4萬元之代價，向綽號「老鼠」（即丁○○，涉嫌販賣第
    一級毒品犯行業經本院以98年度訴字第1237號判決在案）購
    得第一級毒品海洛因淨重11.75公克（空包裝總重1.38公克
    、純度56.02％，純質淨重6.58公克）而持有之（即附表三
    編號1所示）；另於同年月8日晚間某時許，丙○○與綽號「
    老鼠」（即丁○○）談妥價值15萬元毒品交易後，委使蔡文
    進至上揭「澎湖鮮魚湯店」，向「老鼠」（即丁○○）購得
    海洛因淨重38.51公克（空包裝總重1.06公克、純度79.50％
    ，純質淨重30.62公克）而持有之（即附表三編號2所示）。
    丙○○分別取得上開海洛因之後，因施用不完，遂於不詳時
    間產生將上開持有之海洛因販賣予他人之意圖，然未及出售
    ，即於98年1月9日10時30分許，為警在臺南縣仁德鄉○○路
    ○段77號2樓之1查獲，並扣得上揭第一級毒品海洛因（共計
    淨重50.26公克）、糖粉4包（盒裝）、糖粉4瓶（檢出Caffe
    ine—咖啡因成分）、電子磅秤1台、夾鍊袋2包、裝毒品用
    MARLBORO香菸盒1個、NOKIA牌手機1枝（序號0000000000000
    00、門號0000000000）、三星牌手機1枝（序號00000000000
    0000、門號0000000000）、NOKIA牌手機1枝（序號00000000
    0000000、門號0000000）、攪伴器1台、沖模機1台、油壓機
    1台、油壓機油1桶、鐵質油壓模具1組（機械用）、手繪組
    裝草圖1張、矽力康膠1支、手壓千斤頂1台、手壓模具1組、
    活動扳手1枝、手工模具鐵架等物，因而查獲上情。
六、案經臺南市警察局移送臺灣台南地方法院檢察署檢察官偵查
    起訴。
    理  由
壹、程序事項：按被告以外之人於審判外之言詞或書面陳述，除
    法律有規定者外，不得作為證據；又被告以外之人於審判外
    之陳述，雖不符合同法第159條之1至第159條之4之規定，但
    經當事人於審判程序同意作為證據，法院審酌該言詞陳述或
    書面陳述作成時之情況，認為適當者，亦得為證據。當事人
    、代理人或辯護人於法院調查證據時，知有第159條第1項不
    得為證據之情形，而未於言詞辯論終結前聲明異議者，視為
    有前項之同意，刑事訴訟法第159條第1項及第159 條之5分
    別定有明文。本件證人之供述及非供述之證據，均未經被告
    丙○○及辯護人於本件言詞辯論終結前爭執其證據能力，本
    院審酌前開證據之作成，並無不當或顯不可信之情況，依首
    揭法條規定，均有證據能力。
貳、實體部分：
一、訊據被告對於上揭事實，均坦承不諱，並有證人余國琳、林
    世凱、楊榮洲、黃榆輝、廖宗卿、馬輝隆、蔡文進於警詢及
    偵查中之證述在卷可按，復有臺灣臺南地方法院檢察署96年
    乙○瑞地監（續）字第1340、第1542號、96年聲監字第20號
    通訊監察書影本、行動電話0000-000000號通訊監察錄音及
    譯文、臺灣臺南地方法院97年聲監字第400號、97年度聲監
    續字第314號、97年聲監字第453號通訊監察書及通訊監察譯
    文、蔡文進刑案資料查註紀錄表、法務部調查局濫用藥物實
    驗室98年2月23日調科壹字第09823006110號、第0000000000
    0號鑑定書各1紙、內政部警政署刑事警察局98年6月4日刑鑑
    字第0980056641號鑑定書1紙在卷足憑，以及扣案之第一級
    毒品海洛因（共計淨重50.26公克）、糖粉4包（盒裝）、糖
    粉4瓶（檢出Caffeine—咖啡因成分）、電子磅秤1台、攪伴
    器1台等物為證，足認被告自白與事實相符，應堪信為真實
    。被告所為，已堪認定，應予依法論科。
二、論罪科刑：
(一)、核被告所為，係犯刑法第164條第1項之藏匿人犯罪、毒品危
    害防制條例第4條第1項之販賣第一級毒品罪、同條例第5條
    第1項之意圖販賣而持有第一級毒品罪、同條例第8條第1項
    之轉讓第一級毒品罪。又被告行為後，毒品危害防制條例業
    於98年5月5日由立法院通過修正，並經98年5月20日總統華
    總一義字第09800125141號令修正公布，於98年5月22日生效
    施行。第4條第1項修正前規定：「製造、運輸、販賣第一級
    毒品者，處死刑或無期徒刑，處無期徒刑者，得併科新臺幣
    一千萬元以下罰金。」修正後規定為：「製造、運輸、販賣
    第二級毒品者，處死刑或無期徒刑，處無期徒刑者，得併科
    新臺幣二千萬元以下罰金。」修正後乃加重罰金刑部分，此
    部分對被告較為不利，故應適用修正前毒品危害防制條例第
    4條第1項之規定。被告持有第一級毒品之低度行為，為販賣
    及轉讓之高度行為所吸收，不另論處。被告如附表一所示之
    販賣第一級毒品犯行（共17次）、附表二所示之轉讓第一級
    毒品犯行（共2次）、附表三所示之意圖販賣而持有第一級
    毒品犯行（共2次）均為犯意個別、行為互殊，均應予分論
    併罰。被告前有如事實欄所載之前科紀錄，有台灣高等法院
    被告前案紀錄表1份在卷可稽。查被告於有期徒刑執行完畢
    後，5年內故意再犯本件法定刑有期徒刑以上之罪，依刑法
    第47條第1項之規定，構成累犯，除死刑、無期徒刑之外，
    應予加重其刑。又起訴書附表一編號8、9、10所示之販賣時
    間，各有誤載如附表一編號8、9、10所示；再附表一編號8
    所示該次證人林世凱陳稱僅給付對價1340元予被告等語，起
    訴書誤載為2000元，均應予以更正。
(二)、按犯（毒品危害防制條例）第4條至第8條之罪於偵查及審判
    中均自白者，減輕其刑，毒品危害防制條例第17條第2項定
    有明文。經查，被告於本院審理時就附表一、附表二、附表
    三所示之犯行均坦承不諱，然於偵查中僅坦承附表一編號4
    至17、附表二、附表三所示之犯行，就附表一邊號1至3之犯
    行則予以否認（見97年度偵字第11217號卷第185頁），故除
    附表一編號1至3以外，就被告所為如附表一編號4至17、附
    表二、附表三所示之之犯行，均依毒品危害防制條例第17條
    第2項之規定減輕其刑，並先加後減之。
(三)、次按犯（毒品危害防制條例）第4條至第8條、第10條或第11
    條之罪，供出毒品來源，因而查獲其他正犯或共犯者，減輕
    或免除其刑，毒品危害防制條例第17條第1項定有明文。經
    查，附表三編號2所示，被告於98年1月8日向綽號「老鼠」
    之丁○○販入第一級毒品海洛因淨重38.51公克，被告於98
    年1月9日遭警搜索後查獲，並於98年2月3日警詢時證稱毒品
    來源係綽號「老鼠」之男子，並指認丁○○之相片（見警卷
    第18至24頁），嗣於丁○○販毒案件偵查及審理程序時均證
    述上開向丁○○販入海洛因之情節，因而查獲丁○○上開於
    99年1月8日販賣海洛因予被告之犯行，經臺灣台南地方法院
    檢察署檢察官以98年度偵字第7040號起訴，本院以98年度訴
    字第1237號判決在案，故就被告所販附表三編號2之犯行，
    依毒品危害防制條例第17條第1項之規定減輕其刑，並先加
    後遞減之。被告及辯護人雖主張就附表一、附表二、附表三
    之犯行均已供出上手為丁○○，故均應依上開規定予以減刑
    云云。惟查：附表一、附表二所示被告販賣海洛因之時間為
    96年8月9日至97年12月10日，然丁○○遭起訴販賣海洛因之
    時間則為98年12月18日至99年1月8日，顯然被告就附表一、
    附表二所販賣之海洛因來源並非丁○○，被告即使指稱毒品
    來源為丁○○，然丁○○並未因而遭查獲相關之販毒行為，
    尚不符合上開規定得予減刑之要件。次查，附表三編號1所
    示被告於99年1月5日向丁○○販入海洛因之犯行，丁○○就
    該次販賣海洛因之犯行雖遭起訴判刑（臺灣台南地方法院檢
    察署98年度偵字第7040號，本院98年度訴字第1237號），然
    丁○○本次犯行係因監聽而查獲，並非因被告供出而查獲，
    亦不符合上開得與減刑之要件。
(四)、復按刑之量定，為求個案裁判之妥當性，法律固賦予法院裁
    量權，但此項裁量權之行使，除應依刑法第57條規定，審酌
    行為人及其行為等一切情狀，為整體之評價，並應顧及比例
    原則與平等原則，使罪刑均衡，輕重得宜，以契合社會之法
    律感情。又刑法第59條規定犯罪之情狀可憫恕者，得酌量減
    輕其刑，其所謂「犯罪之情狀」，與同法第57條規定科刑時
    應審酌之一切情狀，並非有截然不同之領域，於裁判上酌減
    其刑時，應就犯罪一切情狀（包括第57條所列舉之10款事項
    ），予以全盤考量，審酌其犯罪有無可憫恕之事由（即有無
    特殊之原因與環境，在客觀上足以引起一般同情，以及宣告
    法定低度刑，是否猶嫌過重等等），以為判斷。按販賣第一
    級毒品罪之法定刑為「死刑或無期徒刑；處無期徒刑者，得
    併科新台幣一千萬元以下罰金」，然同為販賣第一級毒品之
    人，其原因動機不一，犯罪情節未必盡同，或有大盤毒梟者
    ，亦有中、小盤之分，甚或僅止於吸毒者友儕間為求互通有
    無之有償轉讓者亦有之，其販賣行為所造成危害社會之程度
    自屬有異，法律科處此類犯罪，所設之法定最低本刑卻同為
    「無期徒刑，得併科新台幣一千萬元以下罰金」，不可謂不
    重。於此情形，倘依其情狀處以有期徒刑，即足以懲儆，並
    可達防衛社會之目的者，自非不可依客觀之犯行與主觀之惡
    性二者加以考量其情狀，是否有可憫恕之處，適用刑法第59
    條之規定酌量減輕其刑，期使個案裁判之量刑，能斟酌至當
    ，符合比例原則。本件依據被告之前案記錄所示，被告原已
    有施用毒品之惡習，其固有販賣予附表一所示之人之情事，
    但除附表一編號1至3之外，其餘售賣之數量僅少許一小包，
    賣價400元至3000元，其犯罪情節當非大中盤毒梟者可資等
    同併論。若處以法定最低刑度即無期徒刑，猶嫌過重，不可
    謂無情堪憫恕之處，爰就附表依所示之販賣第一級毒品之犯
    行依刑法第59條之規定酌減其刑，並先加後減（附表一編號
    1至3）或遞減（附表一編號4至17）之。
(五)、爰審酌被告販賣及轉讓、意圖販賣而持有毒品之數量及所得
    ，尚非鉅大，惟販賣毒品戕害他人健康，足使購買施用者導
    致精神障礙、性格異常，甚至造成生命危險之生理成癮性及
    心理依賴性，危害社會治安，且被告不思以正當途徑掙取金
    錢，而以販賣毒品牟利，犯罪動機不良，又隱匿人犯阻礙司
    法權之行使造成社會不安，以及被告於審理中承認犯行，暨
    被告之素行、智識程度及生活情況等一切情狀，分別量處如
    附表及主文所示之刑，並定其應執行之刑如主文所示。
(六)、沒收：
  1.扣案之海洛因淨重共計50.26公克（分別為11.75公克、38.
    51公克）為第一級毒品，應依毒品危害防制條例第18條第1
    項前段之規定沒收消燬。
  2.另毒品危害防制條例第19條第1項規定，係採義務沒收主義
    ，故販賣毒品所得金錢，如能認定確係販賣毒品所得款項，
    應宣告沒收，不以當場搜獲扣押者為限，但因其並無「不問
    屬於犯人與否，沒收之」之特別規定，自仍以沒收物屬於犯
    人所有者為限，始得依該規定予以沒收。如所得財物為金錢
    而無法沒收時，應以其財產抵償之，而不發生追徵價額問題
    （最高法院93年度臺上字第1218號、第2670號、第2743號判
    決可參）。本件被告販賣海洛因之所得共計新臺幣52940元
    （分別依附表一所示），為被告販賣毒品犯罪所得之財物，
    雖未扣案，仍應依毒品危害防制條例第19條第1項規定宣告
    沒收，如全部或一部不能沒收時，以其財產抵償之。
  3.扣案之糖粉4包、糖粉4瓶、電子磅秤1台、攪拌器1台均供被
    告附表三意圖販賣而持有海洛因所用予分裝毒品之物，且為
    被告所有，業據被告供承在卷，均依刑法第38條第1項第2款
    之規定沒收之。
  4.另扣案之夾鍊袋2包、裝毒品用MARLBORO香菸盒1個、NOKIA
    牌手機1枝（序號000000000000000、門號0000000000）、三
    星牌手機1枝（序號000000000000000、門號0000000000）、
    NOKIA牌手機1枝（序號000000000000000、門號0000000）、
    沖模機1台、油壓機1台、油壓機油1桶、鐵質油壓模具1組（
    機械用）、手繪組裝草圖1張、矽力康膠1支、手壓千斤頂1
    台、手壓模具1組、活動扳手1枝、手工模具鐵架等物，業經
    被告否認與本案犯行有關，均無證據可認與本件被告販賣或
    轉讓或持有海洛因之犯行有何關聯，爰不予宣告沒收。
據上論斷，應依刑事訴訟法第第299條第1項前段，修正前毒品危
害防制條例第4條第1項、毒品危害防制條例第5條第1項、第8條
第1項、第17條、第18條第1項前段、第19條第1項，刑法第2條第
1項前段、第11條、第164條第1項、第59條、第47條第1項、第51
條第5款、第38條第1項第2款，判決如主文。
本案經檢察官甲○○到庭執行職務。
中    華    民    國    99    年    8     月    13    日
                  刑事第十庭  審判長  法  官  陳威龍
                                      法  官  盧鳳田
                                      法  官  高如宜
以上正本證明與原本無異。
如不服本判決應於收受本判後10日內向本院提出上訴書狀，並應
敘述具體理由。其未敘述上訴理由者，應於上訴期間屆滿後20日
內向本院補提理由書狀（均須按他造當事人之人數附繕本）「切
勿逕送上級法院」。
                                      書記官  陳姿利
中    華    民    國    99    年    8     月    17    日
附錄本案論罪科刑法條全文：
毒品危害防制條例第4條第1項
製造、運輸、販賣第一級毒品者，處死刑或無期徒刑；處無期徒
刑者，得併科新臺幣 1 千萬元以下罰金。
毒品危害防制條例第8條第1項
轉讓第一級毒品者，處 1 年以上 7 年以下有期徒刑，得併科新
臺幣 1 百萬元以下罰金。
毒品危害防制條例第5條第1項
意圖販賣而持有第一級毒品者，處無期徒刑或 10 年以上有期徒
刑，得併科新臺幣 7 百萬元以下罰金。
毒品危害防制條例第8條第1項
轉讓第一級毒品者，處 1 年以上 7 年以下有期徒刑，得併科新
臺幣 1 百萬元以下罰金。
刑法第164條第1項
藏匿犯人或依法逮捕拘禁之脫逃人或使之隱避者，處 2 年以下
有期徒刑、拘役或 5 百元以下罰金。
附表一
 ┌──┬─────┬─────┬───────┬───────┐
 │編號│販賣對象  │時間、地點│價格（新臺幣）│     主文     │
 │    │          │          │、數量        │              │
 ├──┼─────┼─────┼───────┼───────┤
 │1   │余國琳    │96年8月9日│6000元、4分之1│丙○○販賣第一│
 │    │          │18時許，於│錢            │級毒品，累犯，│
 │    │          │高雄縣阿蓮│              │處有期徒刑拾伍│
 │    │          │交流道下省│              │年陸月，販賣毒│
 │    │          │道某一加油│              │品所得之財物新│
 │    │          │站附近    │              │臺幣陸仟元沒收│
 │    │          │          │              │，如全部或一部│
 │    │          │          │              │不能沒收時，以│
 │    │          │          │              │其財產抵償之。│
 ├──┼─────┼─────┼───────┼───────┤
 │2   │余國琳    │96年8月10 │1萬3千元、半錢│丙○○販賣第一│
 │    │          │日13時許，│              │級毒品，累犯，│
 │    │          │於高雄縣阿│              │處有期徒刑拾伍│
 │    │          │蓮交流道下│              │年陸月，販賣毒│
 │    │          │省道某一加│              │品所得之財物新│
 │    │          │油站附近  │              │臺幣壹萬參仟元│
 │    │          │          │              │沒收，如全部或│
 │    │          │          │              │一部不能沒收時│
 │    │          │          │              │，以其財產抵償│
 │    │          │          │              │之。          │
 ├──┼─────┼─────┼───────┼───────┤
 │3   │余國琳    │96年8月19 │1萬2千元、半錢│丙○○販賣第一│
 │    │          │日11時30分│              │級毒品，累犯，│
 │    │          │許，於臺南│              │處有期徒刑拾伍│
 │    │          │縣仁德交流│              │年陸月，販賣毒│
 │    │          │道        │              │品所得之財物新│
 │    │          │          │              │臺幣壹萬貳仟元│
 │    │          │          │              │沒收，如全部或│
 │    │          │          │              │一部不能沒收時│
 │    │          │          │              │，以其財產抵償│
 │    │          │          │              │之。          │
 ├──┼─────┼─────┼───────┼───────┤
 │4   │林世凱    │96年7月12 │1000元、重量不│丙○○販賣第一│
 │    │          │日凌晨2時 │詳            │級毒品，累犯，│
 │    │          │許，於高雄│              │處有期徒刑捌年│
 │    │          │縣茄萣鄉某│              │，販賣毒品所得│
 │    │          │橋下      │              │之財物新臺幣壹│
 │    │          │          │              │仟元沒收，如全│
 │    │          │          │              │部或一部不能沒│
 │    │          │          │              │收時，以其財產│
 │    │          │          │              │抵償之。      │
 ├──┼─────┼─────┼───────┼───────┤
 │5   │林世凱    │96年7月13 │2000元、重量不│丙○○販賣第一│
 │    │          │日14時30分│詳            │級毒品，累犯，│
 │    │          │許，於高雄│              │處有期徒刑捌年│
 │    │          │縣茄萣鄉情│              │，販賣毒品所得│
 │    │          │人碼頭    │              │之財物新臺幣貳│
 │    │          │          │              │仟元沒收，如全│
 │    │          │          │              │部或一部不能沒│
 │    │          │          │              │收時，以其財產│
 │    │          │          │              │抵償之。      │
 ├──┼─────┼─────┼───────┼───────┤
 │6   │林世凱    │96年7月15 │1000元、重量不│丙○○販賣第一│
 │    │          │日22時46分│詳            │級毒品，累犯，│
 │    │          │許，於高雄│              │處有期徒刑捌年│
 │    │          │縣路竹鄉某│              │，販賣毒品所得│
 │    │          │產業道路  │              │之財物新臺幣壹│
 │    │          │          │              │仟元沒收，如全│
 │    │          │          │              │部或一部不能沒│
 │    │          │          │              │收時，以其財產│
 │    │          │          │              │抵償之。      │
 ├──┼─────┼─────┼───────┼───────┤
 │7   │林世凱    │96年7月17 │1000元、重量不│丙○○販賣第一│
 │    │          │日20時39分│詳            │級毒品，累犯，│
 │    │          │許，於高雄│              │處有期徒刑捌年│
 │    │          │縣路竹鄉勝│              │，販賣毒品所得│
 │    │          │利社區    │              │之財物新臺幣壹│
 │    │          │          │              │仟元沒收，如全│
 │    │          │          │              │部或一部不能沒│
 │    │          │          │              │收時，以其財產│
 │    │          │          │              │抵償之。      │
 ├──┼─────┼─────┼───────┼───────┤
 │8   │林世凱    │96年7月23 │1340元、重量不│丙○○販賣第一│
 │    │          │日14時09分│詳            │級毒品，累犯，│
 │    │          │許（起訴書│              │處有期徒刑捌年│
 │    │          │誤載為13時│              │，販賣毒品所得│
 │    │          │52分），於│              │之財物新臺幣壹│
 │    │          │高雄縣路竹│              │仟參佰肆拾元沒│
 │    │          │鄉蔡文章廟│              │收，如全部或一│
 │    │          │          │              │部不能沒收時，│
 │    │          │          │              │以其財產抵償之│
 │    │          │          │              │。            │
 ├──┼─────┼─────┼───────┼───────┤
 │9   │林世凱    │96年8月11 │2000元、重量不│丙○○販賣第一│
 │    │          │日22時24分│詳            │級毒品，累犯，│
 │    │          │許（起訴書│              │處有期徒刑捌年│
 │    │          │誤載為22時│              │，販賣毒品所得│
 │    │          │22分），於│              │之財物新臺幣貳│
 │    │          │高雄縣路竹│              │仟元沒收，如全│
 │    │          │鄉東方工專│              │部或一部不能沒│
 │    │          │附近      │              │收時，以其財產│
 │    │          │          │              │抵償之。      │
 ├──┼─────┼─────┼───────┼───────┤
 │10  │楊榮洲    │96年7月12 │1000元、重量不│丙○○販賣第一│
 │    │          │日13時31分│詳            │級毒品，累犯，│
 │    │          │許（起訴書│              │處有期徒刑捌年│
 │    │          │誤載為13時│              │，販賣毒品所得│
 │    │          │），於高雄│              │之財物新臺幣壹│
 │    │          │縣路竹鄉某│              │仟元沒收，如全│
 │    │          │產業道路  │              │部或一部不能沒│
 │    │          │          │              │收時，以其財產│
 │    │          │          │              │抵償之。      │
 ├──┼─────┼─────┼───────┼───────┤
 │11  │楊榮洲    │96年7月13 │400元、重量不 │丙○○販賣第一│
 │    │          │日9時42分 │詳            │級毒品，累犯，│
 │    │          │許，於高雄│              │處有期徒刑捌年│
 │    │          │縣路竹鄉某│              │，販賣毒品所得│
 │    │          │產業道路  │              │之財物新臺幣肆│
 │    │          │          │              │佰元沒收，如全│
 │    │          │          │              │部或一部不能沒│
 │    │          │          │              │收時，以其財產│
 │    │          │          │              │抵償之。      │
 ├──┼─────┼─────┼───────┼───────┤
 │12  │楊榮洲    │96年7月14 │以1500元出售重│丙○○販賣第一│
 │    │          │日15時21分│量不詳之數量  │級毒品，累犯，│
 │    │          │許，於高雄│              │處有期徒刑捌年│
 │    │          │縣路竹鄉某│              │，販賣毒品所得│
 │    │          │產業道路  │              │之財物新臺幣壹│
 │    │          │          │              │仟伍佰元沒收，│
 │    │          │          │              │如全部或一部不│
 │    │          │          │              │能沒收時，以其│
 │    │          │          │              │財產抵償之。  │
 │    │          │          │              │              │
 ├──┼─────┼─────┼───────┼───────┤
 │13  │楊榮洲    │96年7月16 │2000元、重量不│丙○○販賣第一│
 │    │          │日21時17分│詳            │級毒品，累犯，│
 │    │          │許，於高雄│              │處有期徒刑捌年│
 │    │          │縣高苑大學│              │，販賣毒品所得│
 │    │          │附近      │              │之財物新臺幣貳│
 │    │          │          │              │仟元沒收，如全│
 │    │          │          │              │部或一部不能沒│
 │    │          │          │              │收時，以其財產│
 │    │          │          │              │抵償之。      │
 ├──┼─────┼─────┼───────┼───────┤
 │14  │楊榮洲    │96年7月18 │2000元、重量不│丙○○販賣第一│
 │    │          │日14時55分│詳            │級毒品，累犯，│
 │    │          │許，於高雄│              │處有期徒刑捌年│
 │    │          │縣路竹鄉某│              │，販賣毒品所得│
 │    │          │釣蝦場門口│              │之財物新臺幣貳│
 │    │          │          │              │仟元沒收，如全│
 │    │          │          │              │部或一部不能沒│
 │    │          │          │              │收時，以其財產│
 │    │          │          │              │抵償之。      │
 ├──┼─────┼─────┼───────┼───────┤
 │15  │楊榮洲    │96年8月10 │700元、重量不 │丙○○販賣第一│
 │    │          │日7時30分 │詳            │級毒品，累犯，│
 │    │          │許，於高雄│              │處有期徒刑捌年│
 │    │          │縣路竹鄉某│              │，販賣毒品所得│
 │    │          │產業道路  │              │之財物新臺幣柒│
 │    │          │          │              │佰元沒收，如全│
 │    │          │          │              │部或一部不能沒│
 │    │          │          │              │收時，以其財產│
 │    │          │          │              │抵償之。      │
 ├──┼─────┼─────┼───────┼───────┤
 │16  │黃榆輝    │96年7月18 │3000元、重量不│丙○○販賣第一│
 │    │          │日20時21分│詳            │級毒品，累犯，│
 │    │          │許，於高雄│              │處有期徒刑捌年│
 │    │          │縣岡山鎮國│              │，販賣毒品所得│
 │    │          │賓旅館501 │              │之財物新臺幣參│
 │    │          │房        │              │仟元沒收，如全│
 │    │          │          │              │部或一部不能沒│
 │    │          │          │              │收時，以其財產│
 │    │          │          │              │抵償之。      │
 ├──┼─────┼─────┼───────┼───────┤
 │17  │黃榆輝    │96年7月27 │3000元、重量不│丙○○販賣第一│
 │    │          │日23時58分│詳            │級毒品，累犯，│
 │    │          │許，於高雄│              │處有期徒刑捌年│
 │    │          │縣路竹鄉東│              │，販賣毒品所得│
 │    │          │方工專門口│              │之財物新臺幣參│
 │    │          │          │              │仟元沒收，如全│
 │    │          │          │              │部或一部不能沒│
 │    │          │          │              │收時，以其財產│
 │    │          │          │              │抵償之。      │
 └──┴─────┴─────┴───────┴───────┘
附表二
 ┌──┬─────┬─────┬───────┬───────┐
 │編號│轉讓對象  │時間、地點│數量、價值    │     主文     │
 ├──┼─────┼─────┼───────┼───────┤
 │1   │廖宗卿    │97年2月21 │海洛因1包（約 │丙○○轉讓第一│
 │    │          │日20時許，│2.01公克）    │級毒品，累犯，│
 │    │          │於高雄縣路│              │處有期徒刑拾月│
 │    │          │竹鄉文南村│              │。            │
 │    │          │中華路183 │              │              │
 │    │          │號廖宗卿住│              │              │
 │    │          │處        │              │              │
 ├──┼─────┼─────┼───────┼───────┤
 │2   │馬輝隆    │97年12月10│海洛因1包（約 │丙○○轉讓第一│
 │    │          │日下午，於│值新臺幣1千5百│級毒品，累犯，│
 │    │          │台南市中西│元）          │處有期徒刑拾月│
 │    │          │區○○○街│              │。            │
 │    │          │177號     │              │              │
 └──┴─────┴─────┴───────┴───────┘
附表三
 ┌──┬─────┬─────┬───────┬───────┐
 │編號│販入對象  │時間、地點│價格（新臺幣）│     主文     │
 │    │          │          │、數量        │              │
 ├──┼─────┼─────┼───────┼───────┤
 │1   │丁○○    │98年1月5日│以4萬元購得淨 │丙○○意圖販賣│
 │    │          │晚間某時許│重11.75公克海 │而持有第一級毒│
 │    │          │，於臺南縣│洛因（空包裝總│品，處有期徒刑│
 │    │          │永康市永大│重1.38公克、純│伍年陸月。扣案│
 │    │          │路1段「澎 │度56.02％，純 │之第一級毒品海│
 │    │          │湖鮮魚湯店│質淨重6.58公克│洛因淨重拾壹點│
 │    │          │」後方    │）            │柒伍公克均沒收│
 │    │          │          │              │銷燬。扣案之糖│
 │    │          │          │              │粉肆包、糖粉肆│
 │    │          │          │              │瓶、電子磅秤壹│
 │    │          │          │              │台、攪拌器壹台│
 │    │          │          │              │均沒收。      │
 │    │          │          │              │              │
 ├──┼─────┼─────┼───────┼───────┤
 │2   │丁○○    │98年1月8日│以15萬元購得淨│丙○○意圖販賣│
 │    │          │晚間某時許│重38.51公克海 │而持有第一級毒│
 │    │          │，於臺南縣│洛因（空包裝總│品，處有期徒刑│
 │    │          │永康市永大│重1.06公克、純│參年。扣案之第│
 │    │          │路1段「澎 │度79.50％，純 │一級毒品海洛因│
 │    │          │湖鮮魚湯店│質淨重30.62公 │淨重參拾捌點伍│
 │    │          │」        │克）          │壹公克均沒收銷│
 │    │          │          │              │燬。扣案之糖粉│
 │    │          │          │              │肆包、糖粉肆瓶│
 │    │          │          │              │、電子磅秤壹台│
 │    │          │          │              │、攪拌器壹台均│
 │    │          │          │              │沒收。        │
 │    │          │          │              │              │
 └──┴─────┴─────┴───────┴───────┘

司法院資訊處製作；財團法人民間司法改革基金會備份。
